臺灣高等法院臺南分院刑事判決
109年度上訴字第1421號
上  訴  人  
即  被  告  吳文廷



選任辯護人  汪玉蓮律師（法扶律師）
上列上訴人即被告因毒品危害防制條例案件，不服臺灣嘉義地方
法院108年度訴字第365號中華民國109年10月8日第一審判決（起
訴案號：臺灣嘉義地方檢察署108年度偵字第1473號、108年度偵
字第2132號），提起上訴，本院判決如下：
    主      文
上訴駁回。
    事實及理由
壹、犯罪事實
    吳文廷明知甲基安非他命係毒品危害防制條例所定之第二級
    毒品，不得持有、販賣，仍意圖營利，基於販賣第二級毒品
    甲基安非他命之各別犯意，以如附表二所示之方式聯絡後，
    於如附表一所示之交易時間、地點、金額及交易方式，販賣
    甲基安非他命與如附表一所示之人。經警依臺灣嘉義地方法
    院107年聲監字第351號、第422號、聲監續字第518號、第57
    6號通訊監察書，對門號0000000000號、0000000000號行動
    電話實施通訊監察，並依同法院108年聲搜字第98號搜索票
    ，於民國108年2月14日前往嘉義縣○○鄉○○村○○000號執行搜
    索，扣得0000000000號行動電話1支等物，因而查獲上情。
貳、認定犯罪事實所憑之證據及理由
一、刑事訴訟法第159 條之5 規定，被告以外之人於審判外之陳
    述，雖不符前4 條之規定，而經當事人於審判程序同意作為
    證據，法院審酌該言詞陳述或書面陳述作成時之情況，認為
    適當者，亦得為證據。當事人、代理人或辯護人於法院調查
    證據時，知有第159 條第1 項不得為證據之情形，而未於言
    詞辯論終結前聲明異議者，視為有前項之同意。查：本判決
    以下所引用之傳聞證據，檢察官、被告及辯護人於審判程序
    中均同意作為證據使用，或知有傳聞證據之情形而未於言詞
    辯論終結前聲明異議，本院審酌該等證據作成時之情況，並
    無違法取證之情形，又與本案有關聯性，認為以之作為證據
    應屬適當，均具有證據能力。
二、被告就上開犯罪事實坦承不諱，核與證人陳彥宏（警卷第18
    -24頁，偵1585卷第95-97頁、125-127頁）、陳俊延（警卷
    第10-17頁，偵1585卷第75-77頁）、蔡明穎（警卷第25-28
    頁，偵1585卷第47-49頁）、吳良威（警卷第30-33頁，偵14
    73卷第131-132頁）之證述相符，並有臺灣嘉義地方法院107
    年聲監字第351號、第422號、聲監續字第518、576號通訊監
    察書及譯文（警卷第40-44頁、45-54頁，原審卷一第169-17
    0頁）、臺灣嘉義地方法院108年聲搜字第98號搜索票、嘉義
    縣警察局民雄分局搜索扣押筆錄及扣押物品目錄表（警卷第
    55-60頁）等證據可佐。
三、販賣毒品乃違法行為，非可公然為之，亦無公定價格，容易
    分裝並增減份量，而每次買賣之價量，輒因買賣雙方關係之
    深淺、資力、需求量及對行情之認知、來源是否充裕、查緝
    是否嚴緊、購買者被查獲時供出購買對象之風險評估等因素
    ，而異其標準，非可一概而論，而販賣毒品之利得，除被告
    坦承犯行或價量俱臻明確外，委難察得實情，販賣之人從價
    差或量差中牟利之方式雖異，其意圖營利之販賣行為則同一
    ，職是之故，即使未經查得實際販賣之利得，但除非別有事
    證，足認係按同一價量委買或轉售，確未牟利外，尚難執此
    遽認非法販賣之證據有所未足，而諉無營利之意思，或阻卻
    販賣犯行之追訴（最高法院95年度台上字第1078號判決意旨
    參照）。再毒品危害防制條例所處罰之「販賣」毒品罪，所
    著重者為在主觀上有藉以牟利之惡性，及對毒品之擴散具有
    較有償或無償轉讓行為更嚴重之危害性，被告「營利」之意
    圖係從客觀之社會環境、情況及人證、物證等資料，依據證
    據法則綜合研判認定（最高法院95年度台上字第301號判決
    意旨參照）。查：附表一編號２至６所示犯行，被告均收有現
    金作為代價，而編號１部分，亦約定以1,000元為代價，被告
    與購毒者陳彥宏、陳俊延、蔡明穎、吳良威均非親屬，亦無
    何特殊親誼關係，分別為其等證述在卷，被告本無何義務性
    為其等取得毒品之動機，再佐以被告自陳：附表一編號1部
    分，如果我賣掉毒品收到錢，會有500元的報酬；編號2至6
    部分，我總共賣5,500元，我是以3千元購入，所以可以賺取
    2,500元之價差。編號7原本我是想要用毒品跟吳良威交換麥
    當勞套餐，但他後來還是有另外給我500元等語明確（原審
    卷一第99-100頁），是依客觀社會環境之情況、證人之證述
    及被告之供述等證據資料，被告販賣毒品以營利之意圖，足
    以認定。
四、綜上，本件事證已經明確，應依法論罪科刑。　　
參、論罪科刑
一、被告吳文廷行為後，毒品危害防制條例第4條第2項、第17條
    第2項規定，於109年1月15日修正公布，於109年7月15日生
    效施行，其中第4條第2項規定，提高有期徒刑刑度及併科罰
    金額度，第17條第2項之偵審自白減刑要件，由「偵查及審
    判中均自白者，減輕其刑」，修正為「偵查及歷次審判中均
    自白者，減輕其刑」，減刑之要件更為嚴格，是綜合比較之
    結果，修正後之規定並未更有利於被告，應依刑法第2條第1
    項前段規定，整體適用修正前之規定。是核被告就附表一所
    為，均係犯修正前毒品危害防制條例第4條第2項之販賣第二
    級毒品罪，其基於販賣目的而持有甲基安非他命之低度行為
    ，為嗣後販賣之高度行為所吸收，不另論罪。被告所犯7罪
    ，犯意各別，行為互殊，應分論併罰。
二、原判決以被告如附表一所示犯行，事證明確，經比較新舊法
    後，均論以修正前毒品危害防制條例第4條第2項之販賣第二
    級毒品罪，並說明：㈠、被告就附表一所示販賣第二級毒品
    犯行，於偵查及審理時均坦承犯行，均依修正前毒品危害防
    制條例第17條第2項減輕其刑。㈡、被告於警詢供稱附表一編
    號5、7之毒品來源為謝○○，員警因被告供述而查獲謝○○販賣
    毒品與被告之犯行，經原審法院以108年度訴字第782號、10
    9年度訴字第334號案件判刑確定等情，有原審法院108年度
    訴字第782號、109年度訴字第334號判決可查（原審卷二第2
    69-285、293頁，此部分另經本院調閱上開卷宗核閱無誤）
    ，而被告於原審審理時亦陳稱：附表一編號5、7的毒品，都
    是我跟謝○○買的等語（原審卷三第13頁），謝○○於107年10
    月初販賣與被告之毒品金額高達1萬元，其數量應高於被告
    如附表一編號5、7販賣與證人陳俊延、吳良威之數量，且被
    告向謝○○購入毒品之時間，在如附表一編號5、7販賣毒品犯
    行前，則附表一編號5、7被告所販賣毒品之來源係謝○○，應
    可認定，是就附表一編號5、7部分，依毒品危害防制條例第
    17條第1項規定，遞減輕其刑。㈢、被告雖供稱如附表一編號
    1至4、6部分，其毒品來源為姚○○，然證人姚○○於原審審理
    中證稱：我除了107年7月16日被判刑的那次，有賣給陳彥宏
    外，沒有於107年7月4日賣毒品給陳彥宏，也沒有與被告共
    同販賣，我107年7月4日當天確實有跟陳彥宏在被告的檳榔
    攤見面，但有可能是跟他合資向被告買毒品，或做其他事情
    ，但我確定當天我沒有賣毒品給陳彥宏等語（原審卷三第22
    -23頁），核以證人陳彥宏於警詢時證稱：我只有在107年7
    月16日向姚○○購買毒品，只有1次是跟他本人交易等語（原
    審卷一第210頁），而被告所指姚○○該段期間販賣毒品之犯
    行，業據檢察官為不起訴處分，並經駁回再議確定，有臺灣
    嘉義地方檢察署檢察官109年度偵字第1165號不起訴處分書
    、臺灣高等檢察署臺南檢察分署109年度上職議字第2905號
    處分書在卷可查（原審卷二第000 -000頁、247頁）。是以
    就此部分犯行，尚難認有因被告供述而查獲毒品來源，而無
    毒品危害防制條例第17條第1項減免其刑規定之適用。㈣就量
    刑部分審酌被告為圖不法利益，竟販賣第二級毒品與他人，
    對於國民健康及社會秩序之危害非輕，法治觀念已有嚴重偏
    差，實無足取；惟念其於偵查及審理中均坦承犯行，其非販
    賣毒品大盤或中盤商，本件販賣毒品之獲利尚非甚鉅，實際
    售出之毒品數量較諸販毒集團亦屬零星小額，對社會造成之
    不良影響亦無法與之比擬之犯罪情節及對法益之侵害程度；
    被告自陳高職畢業之智識程度，目前在水電工程行工作，與
    太太、3歲小孩同住，經濟勉強維持之經濟及家庭狀況等一
    切情狀，就其所犯如附表一所示之罪，分別量處如附表一所
    示之刑，及定其應執行之刑為有期徒刑4年5月。㈤、沒收部
    分：⒈扣案之行動電話1支（含SIM卡1張），為被告用以聯繫
    如附表一編號2至7之販賣毒品所使用之犯罪工具，應於各該
    次犯行主文欄下，依毒品危害防制條例第19條第1項規定宣
    告沒收之。⒉被告如附表一編號2至7所示販賣毒品所得，依
    刑法第38條之1第1項前段規定，分別宣告沒收之，並於全部
    或一部不能沒收或不宜執行沒收時，依同條第3項規定，各
    追徵其價額。⒊附表一編號1部分，被告於原審審理時表示，
    並未收到價金（原審卷三第75頁），其餘扣案物亦與本案犯
    行無關，均不予宣告沒收。
三、原判決認事用法並無違誤，量刑亦屬妥適，被告上訴意旨略
    以：附表一編號5、7部分，因被告供出毒品來源為謝○○，故
    原判決各科處被告1年9個月徒刑，而附表一編號1、2、3、6
    部分，原判決各科處被告有期徒刑3年6月，附表一編號4部
    分，科處被告有期徒刑3年7月，然合併定執行刑時，原審卻
    對被告定應執行刑4年5月，顯違反比例原則。被告並無前科
    ，事實上除編號5、7外，被告毒品來源為姚○○，只因姚○○不
    承認，檢察官才對其不起訴處分，而數罪併罰，定期應執行
    者，定於各刑中之最長期者，亦皆屬合法，被告最長刑度為
    3年7月，甚至有2罪係1年9月，原審確定應執行刑為4年5月
    ，顯違反比例原則等語。然查：㈠就被告供稱毒品來源為姚○
    ○部分，經原審傳訊姚○○，並核以證人陳彥宏之證述，無法
    與被告之供述相符，因而無從認定有因被告之供述而查獲姚
    ○○，已就此部分減刑事由進行必要之調查程序，而其調查之
    結果，更與臺灣嘉義地方檢察署檢察官109年度偵字第1165
    號不起訴處分書、臺灣高等檢察署臺南檢察分署109年度上
    職議字第2905號處分書之認定結果並無不符，原判決認定，
    本件並未因被告之供述而查獲姚○○販賣毒品之犯行，並無違
    誤之處，上訴意旨徒為爭執，卻未提出其餘相關證據或調查
    證據之方式，自屬無理由。㈡數罪併罰定應執行刑之案件，
    係屬法院自由裁量之事項，法院所為刑之酌定如未逾越上開
    規定之外部界限、定應執行刑之恤刑目的及不利益變更禁止
    原則，即不得指為違法(最高法院109年度台抗字第1932號裁
    定意旨參照)，原判決就被告附表一所示之刑，於各刑中之
    最長期以上，各刑合併之刑期以下，定應執行刑為4年5月，
    並無逾越外部界限，且被告共7次販賣毒品犯行，最長期有
    期徒刑為編號7之有期徒刑3年7月，原判決定應執行刑為有
    期徒刑4年5月，僅於最長期有期徒刑以上酌加10月，平均各
    罪酌加不到2月，以其餘各罪均至少有期徒刑1年9月以上之
    刑度，原審上開應執行刑並無過重之情況。而被告上訴後，
    雖提出戶籍謄本作為量刑資料（本院卷第133頁），並主張
    被告已於109年10月14日與配偶離婚，並就其等生育之1名子
    女，共同行使負擔親權，然縱使考量上開量刑因素，亦無從
    認為原判決之量刑或所定應執行刑，有何過重而違反比例原
    則之情況。是以，本件被告上訴為無理由，應予駁回。　
肆、應適用之法律：刑事訴訟法第368條。　　
本案經檢察官陳昱奉提起公訴、檢察官楊碧瑛到庭執行職務。
中　　華　　民　　國　　110 　年　　1 　　月　　19　　日
                  刑事第一庭    審判長法  官  楊清安
                                      法　官  陳珍如
                                      法  官  蕭于哲
以上正本證明與原本無異。
如不服本判決應於收受送達後20日內向本院提出上訴書狀，其未
敘述上訴理由者，並得於提起上訴後20日內向本院補提理由書（
均須按他造當事人之人數附繕本）「切勿逕送上級法院」。
                        　　　　　    書記官　徐振玉  
中　　華　　民　　國　　110 　年　　1 　　月　　19　　日
附錄本案論罪科刑法條：
修正前毒品危害防制條例第4條第2項
製造、運輸、販賣第二級毒品者，處無期徒刑或七年以上有期徒
刑，得併科新臺幣一千萬元以下罰金。
附表一、犯罪事實及罪刑表
編號     交易時間 交易價格(新臺幣)            交易方式     所處之刑及沒收      交易地點     １ 107年7月4日22時30分許 1,000元 於107年7月4日21時55分、22時1分許，吳文廷以00-0000000號電話與陳彥宏0000000000號行動電話聯絡後（詳附表二編號1所示），2人於前開時間、地點見面，吳文廷以賒帳方式販賣甲基安非他命1包與陳彥宏，陳彥宏尚交付1千元與吳文廷。 吳文廷販賣第二級毒品，處有期徒刑參年陸月。  嘉義縣○○鄉○○村○○000號「○○檳榔攤」     ２ 107年9月21日0時許   1,000元 於107年9月20日23時51分許，吳文廷以0000000000號行動電話與陳彥宏0000000000號行動電話聯絡後（詳附表二編號2所示），2人於前開時間、地點見面，吳文廷交付甲基安非他命1包與陳彥宏，陳彥宏交付1千元與吳文廷。 吳文廷販賣第二級毒品，處有期徒刑參年陸月。扣案之門號Z○○○○○○○○○號行動電話壹支（含SIM卡壹張）沒收之；未扣案之犯罪所得新臺幣壹仟元沒收之，於全部或一部不能沒收或不宜執行沒收時，追徵其價額。  同上     ３ 107年8月25日17時7分許 1,000元 於107年8月25日16時54分、16時56分、17時7分許，吳文廷以0000000000號行動電話與陳俊延0000000000號行動電話聯絡後（詳附表二編號3所示），2人於前開時間、地點見面，吳文廷交付甲基安非他命1包與陳俊延，陳俊延交付1千元與吳文廷。 吳文廷販賣第二級毒品，處有期徒刑參年陸月。扣案之門號Z○○○○○○○○○號行動電話壹支（含SIM卡壹張）沒收之；未扣案之犯罪所得新臺幣壹仟元沒收之，於全部或一部不能沒收或不宜執行沒收時，追徵其價額。  嘉義縣新港鄉中庄村產業道路旁     ４ 107年9月20日20時許 2,000元 於107年9月20日11時35分、19時21分、20時許，吳文廷與陳俊延以上開行動電話聯絡後（詳附表二編號4所示），2人於前開時間、地點見面，吳文廷交付甲基安非他命2包與陳俊延，陳俊延交付2千元與吳文廷。 吳文廷販賣第二級毒品，處有期徒刑參年柒月。扣案之門號Z○○○○○○○○○號行動電話壹支（含SIM卡壹張）沒收之；未扣案之犯罪所得新臺幣貳仟元沒收之，於全部或一部不能沒收或不宜執行沒收時，追徵其價額。  嘉義縣○○鄉○○村○○000號「○○檳榔攤」     ５ 107年10月7日19時30分許 1,000元 於107年10月7日19時16分許，吳文廷與陳俊延以上開行動電話聯絡後（詳附表二編號5所示），2人於前開時間、地點見面，吳文廷交付甲基安非他命1包與陳俊延，陳俊延交付1千元與吳文廷。 吳文廷販賣第二級毒品，處有期徒刑壹年玖月。扣案之門號Z○○○○○○○○○號行動電話壹支（含SIM卡壹張）沒收之；未扣案之犯罪所得新臺幣壹仟元沒收之，於全部或一部不能沒收或不宜執行沒收時，追徵其價額。  同上     ６ 107年9月13日18時許 500元 於107年9月13日12時24分許，吳文廷以0000000000號行動電話與蔡明穎0000000000號行動電話聯絡後（詳附表二編號6所示），2人於前開時間、地點見面，吳文廷交付甲基安非他命1包與蔡明穎，蔡明穎交付500元與吳文廷。 吳文廷販賣第二級毒品，處有期徒刑參年陸月。扣案之門號Z○○○○○○○○○號行動電話壹支（含SIM卡壹張）沒收之；未扣案之犯罪所得新臺幣伍佰元沒收之，於全部或一部不能沒收或不宜執行沒收時，追徵其價額。  同上     ７ 107年10月28日1時10分許 500元 於107年10月28日0時39分、1時1分許，吳文廷以0000000000號行動電話與吳良威0000000000號行動電話聯絡後（詳附表二編號7所示），2人於前開時間、地點見面，吳文廷交付甲基安非他命1包與吳良威，吳良威交付500元與吳文廷。 吳文廷販賣第二級毒品，處有期徒刑壹年玖月。扣案之門號Z○○○○○○○○○號行動電話壹支（含SIM卡壹張）沒收之；未扣案之犯罪所得新臺幣伍佰元沒收之，於全部或一部不能沒收或不宜執行沒收時，追徵其價額。  同上    

附表二、通訊監察譯文
編號  時        間      通 訊 監 察 譯 文 內 容  備                考  １ 107年7月4日21時55分【A撥打給B】 A：0000000000（陳彥宏） B：00-0000000 （吳文廷） 1.佐證本判決附表一編號１之犯罪事實 2.譯文出處：警卷第49頁。 3.原審107年聲監字第351號通訊監察書（原審卷一第169-170頁）   B：喂？ A：小弟喔？我這邊新港。你那邊若要處理要怎麼處理？ B：你來的話再來這邊說阿。 A：那現在怎麼這樣跟我說？你現在那邊有一元嗎？ B：沒有。 A：不然你打給你朋友叫他打給我啦。 B：好啦。 A：快點啦，有人要有點趕。   107年7月4日22時01分【B撥打給A】 A：0000000000（陳彥宏） B：00-0000000 （吳文廷）    A：喂？ B：他要我跟你說目前這邊只有一半，看你要不要。 A：可是數量不夠我沒辦法跟人家交代。 B：數量就只有一半，你自己考慮看看 A：好。   ２ 107年9月20日23時51分【B撥打給A】 A：0000000000 （吳文廷） B：0000000000（陳彥宏） 1.佐證本判決附表一編號2之犯罪事實 2.譯文出處：警卷第50頁。 3.原審107年聲監續字第518號通訊監察書（警卷第42-43頁）   A：喂？ B：喂？哥哥？你在睡了嗎？ A：沒有內，怎樣？你哪裡？ B：我老ㄟ啦。 A：怎樣？ B：你在睡了喔？ A：沒有內，在樓上阿。 B：不然下來一下好嗎？ A：喔，你在哪？ B：我在你門口啦。 A：喔，好啦。   ３ 107年8月25日16時54分【B撥打給A】 A：0000000000（吳文廷） B：0000000000（陳俊延） 1.佐證本判決附表一編號3之犯罪事實 2.譯文出處：警卷第45頁。 3.原審107年聲監字第422號通訊監察書（警卷第40頁）   B：有在家嗎？ A：喂？ B：有沒有在家？ A：有阿。 B：好。 A：好。   107年8月25日④16時56分【B撥打給A】 A：0000000000（吳文廷） B：0000000000（陳俊延）    A：喂？ B：還是你有空嗎？ A：可以阿，怎樣？ B：我們那一天在祖厝那邊阿。 A：那天載你？ B：沒有啦，在巷子底那邊。 A：巷子底嘛！ B：對阿。 A：可以阿。 B：你過來阿。 A：我過去嘛！ B：對阿。 A：還是一人走一半，你從防仔路走出來，然後我過去這樣。 B：防仔路？ A：對阿，看你要走堤防邊還是產業道路。 B：不然我要出門時打給你，你再出來。 A：你現在要出門了嗎？ B：還沒，在等一下。 A：如果你要我現在有空可以出門了。 B：可以啊你邊騎阿。 A：我現在出門了喔。 B：好啊。 A：你一樣在巷子等我好了，半台船仔嘛！ B：對阿。 A：好。   107年8月25日④17時07分【A撥打給B】 A：0000000000（吳文廷） B：0000000000（陳俊延）    B：喂？ A：在外面了。 B：好。   ４ 107年9月20日④11時35分【B撥打給A】 A：0000000000 （吳文廷） B：0000000000（陳俊延） 1.佐證本判決附表一編號4之犯罪事實 2.譯文出處：警卷第46頁。 3.原審107年聲監續字第518號通訊監察書（警卷第42-43頁）   A：喂？（吳文廷老婆接聽） B：你有在嗎？ A：等一下喔！ B：喔，喂？ A：黑（換吳文廷接聽） B：你有在家嗎？ A：我等一下。B：等多久？ A：我人在北港要回去了。 B：你等一下要回來？ A：嘿。 B：不然你拿池子（堀仔）這邊給我 。 A：池子（堀仔）？B：中庄池子阿？ A：中庄池子。 B：嘿。 A：喔，賀啦。   107年9月20日④19時21分【B撥打給A】 A：0000000000（吳文廷） B：0000000000（陳俊延）    A：喂？ B：你有好一點嗎？ A：有阿，我等一下就回去家裡了。 B：你等一下要回家是嗎？ A：對阿。 B：你朋友要載你嗎？ A：我等一下聯絡。 B：看有沒有你今天拿給我的檳榔，一樣的那種。 A：好。 B：那個喔，要多一點喔。 A：好啦，我看看。 B：你聽懂嗎？ A：有啦，好。   107年9月20日④20時0分【B撥打給A】 A：0000000000（吳文廷） B：0000000000（陳俊延）    A：喂？ B：你多久要過來？ A：我在家啦。 B：喔你在家喔。 A：對阿。 B：還是我過去。 A：好啊好啊。 B：你如果不方便我過去沒關係啦。 A：好啊。   ５ 107年10月7日19時16分【B撥打給A】 A：0000000000（吳文廷） B：0000000000（陳俊延） 1.佐證本判決附表一編號5之犯罪事實 2.譯文出處：警卷第47頁反面。 3.原審107年聲監續字第576號通訊監察書（警44頁）   A：喂？ B：你能出來嗎？ A：在家阿！ B：你能出來嗎？ A：安納？ B：你過來中庄阿，像那天一樣，大包的啦。 A：黑，你能過來嗎？不然我家的人在這，不方便出去。 B：喔，好啦好啦好啦。 A：你來好了。 B：好，快要冷死。 A：好。   ６ 107年9月13日12時24分【A撥打給B】 A：0000000000（吳文廷） B：0000000000（蔡明穎） 1.佐證本判決附表一編號6之犯罪事實 2.譯文出處：警卷第52頁。 3.原審107年聲監續字第518號通訊監察書（警卷第42-43頁）   B：喂？ A：今天有在上班沒？ B：有阿。 A：有喔。 B：有阿，怎樣？ A：你有帶吃便當家私嗎？ B：吃便當家私？有啦，還在我這阿，怎樣？ A：阿你下班過來這邊試看看我帶的便當看好不好！ B：安捏，啊有過期嗎？ A：剛剛做好啦。 B：好啦好啦，我下班過去。 A：好，再見。   ７ 107年10月28日0時39分【A撥打給B】 A：0000000000（吳文廷） B：0000000000（吳良威） 1.佐證本判決附表一編號7之犯罪事實 2.譯文出處：警卷第54頁。 3.原審107年聲監續字第576號通訊監察書（警44頁）   A：喂？你到麥當勞的時候打給我！不然我現在跟你講你會忘記。 B：等一下，我前面這台車正在點餐。 A：賀啊。 B：你是要單點還是要幾號餐。 A：我這邊也有其他的人，你已經到北港了喔？ B：嘿阿，你要吃什麼？ A：你幫我買套餐雞塊，很多小快雞塊那種，我不是要單點那種雞塊，要很多塊那種。 B：好，B套餐，這樣就好嗎？ A：再一份牛肉的。 B：再一份雙層牛肉吉士堡？ A：恩，套餐，這樣就好。 B：賀。   107年10月28日1時1分【A撥打給B】 A：0000000000（吳文廷） B：0000000000（吳良威）    B：喂！ A：阿你在哪裡？ B：我現在在北港跟兩顆，兩顆不知道在北七蝦密？你是跟他安納喔？ A：確定有差嗎？ B：嘿阿，這又沒什麼，阿他是在北七蝦密啦。 A：沒阿，沒在北七蝦密阿，我跟他說，你說有差（欠），我先估給你，他說他又沒差你哪有可能的事情。 B：安捏，恩.... A：所以我才問你，你是確定有差沒阿？ B：我是叫你拿一半給我而已啊。 A：沒阿，我是說他有差你沒？ B：有阿有阿，我叫他幫我，就是1... A：你看要不要來再講？ B：黑阿，我過去找你們好了。